# 母公司将一个子公司的股权评估投资到另一个子公司如何处理

提问人：南湖花园 时间：2012-09-08 11:28:05
母公司（A）将一个全资子公司（B）的股权评估增值投资到另一个全资子公司（C），B公司成为C公司的全资子公司。作为同一控制下的合并，B公司账不调整，C公司也只能按B公司账面净值确认投资成本。那么A公司的账如何做？增值部分反映出来吗？反映在何处？

回答人：chenyiwei
对母公司A而言，其所能控制的经济资源及其风险和报酬特征未发生变化，因此属于不具有商业实质的非货币性资产交换。应按原先对B公司的长期股权投资帐面价值并入对C公司的长期股权投资。即：借：长期股权投资——C，贷：长期股权投资——B。